【裁判字號】    99,審交易,1096
【裁判日期】    991230
【裁判案由】    過失致死等
【裁判全文】
臺灣高雄地方法院刑事判決          99年度審交易字第1096號
公  訴  人  臺灣高雄地方法院檢察署檢察官
被      告  葉峻銘
上列被告因過失致死等案件，經檢察官提起公訴（99年度偵字第
26786 號），被告於準備程序進行中就被訴事實為有罪之陳述，
經本院告知簡式審判程序之旨，並聽取被告與公訴人之意見後，
裁定依簡式審判程序審理，判決如下：
    主  文
葉峻銘犯不能安全駕駛動力交通工具罪，處有期徒刑參月；又犯
過失致人於死罪，處有期徒刑捌月。應執行有期徒刑拾月。
    事  實
一、葉峻銘於民國99年7 月16日下午6 時許，在高雄縣竹滬小吃
    店，飲用啤酒3 至4 罐後，明知已因服用酒類，控制力及注
    意力已達不能安全駕駛動力交通工具之程度，猶於同日下午
    7 時許騎乘車牌號碼132-CDH 號普通重型機車上路，沿高雄
    縣湖內鄉○○街由南往北方向行駛。嗣於同日下午7 時40分
    許，行經民族街305 之2 號前，本應注意該路段時速限制為
    50公里，應依規定速限行車，並注意車前狀況，隨時採取必
    要之安全措施，而依當時天候雨、夜間有照明、柏油路面濕
    潤、無缺陷、無障礙物，視距良好，又無不能注意之情事，
    竟疏未注意上情，貿然以約60至70公里之時速，超速駛經上
    開地點。適有林貴枝騎乘車牌號碼020-CCD 號普通重型機車
    ，自對向之民族街396 號起駛，亦疏未注意前後左右有無來
    車，並未讓行進中之車輛優先通行，即貿然跨越對向車道，
    自葉峻銘之左方同向駛入民族街由南往北車道。葉峻銘見狀
    閃避不及，其所騎乘機車車頭遂碰撞林貴枝所騎乘之機車右
    後車身，致雙方人車倒地，林貴枝因而受有頭部外傷合併右
    側大腦出血及左側小腦出血等傷害，經送往臺南市立醫院急
    救後，仍於99年7 月23日上午11時不治死亡。葉峻銘亦經送
    往臺南市立醫院治療並抽血施以酒精檢驗，發現其血液中酒
    精濃度檢驗結果達133mg/dl，換算吐氣酒精濃度為每公升0.
    665 毫克，始知上情。
二、案經高雄市政府警察局湖內分局報告臺灣高雄地方法院檢察
    署檢察官偵查起訴。
    理  由
一、本件被告葉峻銘所犯係死刑、無期徒刑、最輕本刑為3 年以
    上有期徒刑以外之罪，其於準備程序進行中，就被訴事實為
    有罪之陳述，經受命法官告知簡式審判程序之旨，並聽取當
    事人之意見後，本院合議庭認無不得或不宜改依簡式審判程
    序進行之情形，爰依刑事訴訟法第273 條之1 第1 項規定，
    裁定本件由受命法官獨任進行簡式審判程序。又本件卷內之
    證據資料，依同法第273 條之2 規定，不受同法第159 條第
    1 項關於傳聞法則規定之限制，依法均有證據能力，合先敘
    明。
二、上揭事實，業據被告於本院審理中坦承不諱，且經證人林雅
    婷、曾祥瑞於警詢中證述在卷（警卷第7 至12頁），並有高
    雄縣政府警察局湖內分局道路交通事故當事人酒精測定紀錄
    表（警卷第14至15頁）、刑法第一百八十五條之三案件測試
    觀察紀錄表報告書（警卷第16頁）、臺南市立醫院診斷證明
    書（警卷第17頁）、臺南市立醫院法醫參考病歷摘要表（警
    卷第18頁）、道路交通事故現場圖（警第20頁）、道路交通
    事故調查報告表(一)、(二)（警卷第21至22頁）、現場照片42張
    （警卷23第至42頁）、高雄縣政府警察局舉發違反道路交通
    處理事件通知單（警卷第49頁）、相驗照片11張（警卷第52
    至57頁）、相驗筆錄（相驗卷第44頁）、臺灣高雄地方法院
    檢察署相驗屍體證明書（相驗卷第49頁）、臺灣高雄地方法
    院檢察署檢驗報告書（相驗卷第50至55頁）、臺灣省高屏澎
    區車輛行車事故鑑定委員會99年9 月17日高屏澎鑑字第0996
    002952號函暨檢附之鑑定意見書（相驗卷第79至80頁）等證
    據在卷可稽，足認被告前開任意性之自白與事實相符，得作
    為被告有罪之證據。從而，本件事證明確，被告犯行堪以認
    定，應依法論科。
三、核被告所為，係犯刑法第185 條之3 不能安全駕駛動力交通
    工具罪及同法第276 條第1 項之過失致人於死罪。被告所犯
    上開2 罪，犯意各別，罪名不同，行為互殊，應予分論併罰
    。又被告於肇事後於有偵查犯罪權限之機關及公務員發覺其
    犯罪前，於處理人員前往現場及醫院處理時，均在場並承認
    為肇事人，進而接受裁判等情，有高雄縣政府警察局道路交
    通事故肇事人自首情形紀錄表1 紙（警卷第50頁）存卷可參
    ，是被告此舉當認合於自首要件，爰依刑法第62條前段規定
    減輕其刑。另被告酒醉駕車，因而致人死亡，依法應負刑事
    責任，依道路交通管理處罰條例第86條第1 項規定，就其所
    犯過失致人於死罪部分，應加重其刑，並與前開減輕事由，
    依法先加後減之。爰審酌被告明知酒精成分對人之意識、控
    制能力具有不良影響，超量飲酒後會導致對週遭事物之辨識
    及反應能力較平常狀況薄弱，因而酒後駕車在道路上行駛，
    對往來之公眾及駕駛人自身皆具有高度危險性，竟仍於飲酒
    後呼氣酒精濃度高達每公升0.665 毫克，顯已無法安全駕駛
    之情形下，仍貿然駕車上路，因而肇事，足認其無視於自己
    及其他參與道路交通之不特定人之生命、身體及財產之安全
    ，復又因酒後注意力減弱，不慎肇事致被害人林貴枝發生死
    亡之不可回復結果，不僅侵害他人之生命權，更帶給被害人
    家屬莫大之哀痛，且被告於案發後，迄今仍未與被害人家屬
    達成和解，亦未積極尋求被害人家屬之原諒，實有不該；參
    以被告犯後坦承犯行、本件過失程度之輕重，及其素行良好
    ，查無前科，有臺灣高等法院被告前案紀錄表1 份附卷可按
    ；復考量被告之智識程度為高中畢業，職業為機械操作員，
    每月收入約新臺幣2 、3 萬元等一切情狀，分別量處如主文
    所示之刑，並依刑法第51條第5 款之規定，定其應執行之刑
    ，以示懲儆。
據上論斷，應依刑事訴訟法第273 條之1 第1 項、第284 條之1
、第299 條第1 項前段，道路交通管理處罰條例第86條第1 項，
刑法第62條前段、第185 條之3 、第276 條第1 項、第51條第5
款，刑法施行法第1 條之1 ，判決如主文。
本案經檢察官王清海到庭執行職務。
中    華    民    國    99    年    12    月    30    日
                  刑事第十庭    法  官  林裕凱
以上正本證明與原本無異。
如不服本判決應於收受判決後10日內向本院提出上訴書狀，並應
敘述具體理由。其未敘述上訴理由者，應於上訴期間屆滿後20日
內向本院補提理由書(均須按他造當事人之人數附繕本)「切勿逕
送上級法院」。
中    華    民    國    99    年    12    月    30    日
                                書記官  黃振祐
附錄所犯法條
中華民國刑法第185條之3
服用毒品、麻醉藥品、酒類或其他相類之物，不能安全駕駛動力
交通工具而駕駛者，處 1 年以下有期徒刑、拘役或科或併科 15
萬元以下罰金。
中華民國刑法第276條
（過失致死罪）
因過失致人於死者，處 2 年以下有期徒刑、拘役或 2 千元以下
罰金。
從事業務之人，因業務上之過失犯前項之罪者，處 5 年以下有
期徒刑或拘役，得併科 3 千元以下罰金。

司法院資訊處製作；財團法人民間司法改革基金會備份。
